【裁判字號】    89,訴,84
【裁判日期】    890217
【裁判案由】    毒品危害防制條例
【裁判全文】
台灣彰化地方法院刑事判決                            八十九年度訴字第八四號
    公  訴  人  臺灣彰化地方法院檢察署檢察官
    被      告  甲○○
右列被告因違反毒品危害防制條例案件，經檢察官提起公訴（八十八年度毒偵字第一
０一號），本院判決如左：
        主  文
甲○○連續施用第二級毒品，累犯，處有期徒刑伍月；又連續施用第一級毒品，累犯
，處有期徒刑捌月，扣案海洛因壹包（淨重零點肆陸克）及含有海洛因之煙頭貳枝沒
收銷燬之。應執行有期徒刑拾月，扣案海洛因壹包（淨重零點肆陸克）及含有海洛因
之香煙壹支沒收銷燬之。
        事  實
一、甲○○曾因施用毒品案件，經臺灣高等法院台中分判處有期徒刑三年二月確定，
    於民國八十五年七月八日行完畢，又因施用毒品案件經台灣彰化地方法院檢察署
    檢察官於八十八年四月二十七日聲請本院以八十八年度毒聲字第一七六六號裁定
    觀察、勒戒後，認無繼續施用毒品傾向，並經台灣彰化地方法院檢察署檢察官於
    八十八年五月十一日以八十八年度偵字第二二四七號為不起訴處分確定。仍不思
    悔改，復於五年內，甲○○又基於概括之犯意，自八十八年十月初某日起，至同
    年十一月二十五日止，在彰化縣鹿港鎮○○里○○路三九七號住處及彰化縣福興
    鄉○○街六十巷十二號友人住處等地，約一天施用二次，以將第二級毒品安非他
    命置於鋁箔紙上，下點火燒烤產生煙霧，再加以吸食之方式，連續施用第二級毒
    品安非他命多次，平均施用時間不定。渠又另行基於概括犯意，於八十八年十月
    初某日起，至同年十一月二十五日十八時許止，在前開處所，以將第一級毒品海
    洛因摻入香煙，點火吸用之方式，連續施用第一級毒品海洛因多次，平均施用時
    間亦為不定。嗣於八十八年十一月二十五日晚上十九時許，在彰化縣福興鄉○○
    村○○街六十巷十二號處，為警查獲，並扣得其所有之海洛因一包（驗後，所餘
    淨重）及摻有海洛因之煙頭一支。又經台灣彰化地方法院檢察署檢察官聲請本院
    於八十八年十一月二十六日以八十八年度毒聲字第五一八八號裁定送台灣彰化看
守所附設勒戒處所觀察、勒戒後，認有繼續施用毒品之頃向。
二、案經彰化縣警察局移請請台灣彰化地方法院檢察署檢察官偵查起訴。
        理  由
一、右揭犯罪事實，業據被告甲○○於警訊、偵查時及本院審理中坦承不諱，並有彰
    化縣衛生局尿液檢驗成績書一紙附卷可憑，復有其所有摻有海洛因之煙頭二支及
    海洛因一包扣案可資佐證，而該扣案之白色粉末，經送檢驗，結果證係海洛因無
    誤，有法務部調查局鑑定通知書一紙在卷可稽，足徵被告之自白顯與事實相符。
    又被告甲○○曾因施用毒品案件經台灣彰化地方法院檢察署檢察官於八十八年四
    月二十七日聲請本院以八十八年度毒聲字第一七六六號裁定觀察、勒戒後，認無
    繼續施用毒品傾向，並經台灣彰化地方法院檢察署檢察官於八十八年五月十一日
    以八十八年度偵字第二二四七號為不起訴處分確定，有台灣彰化地方法院檢察署
    八十八年度偵字第二二四七號不起訴處分書一份在卷可按，其於五年內再犯毒品
    危害防制條例第十條第一項、第二項之施用第一級及第二級毒品罪，係屬二犯毒
    品危害防制條例第十條之罪，並經台灣彰化地方法院檢察署檢察官聲請本院於八
    十八年十一月二十六日以八十八年度毒聲字第五一八八號號裁定送台灣彰化看守
    所附設勒戒處所觀察、勒戒後，認有繼續施用毒品之頃向，亦有台灣彰化看守所
    附設勒戒處所八十八年十二月十三日彰所戒字第三二二六號函送之證明書及本院
    八十八年度毒聲字第五一八八號號裁定書各一份附卷可憑。揆諸前揭說明，本件
    事證業已明確，被告甲○○犯行堪以認定。
二、核被告甲○○所為，係犯毒品危害防制條例第十條第一項、第二項之施用第一級
    毒品及施用第二級毒品罪。被告甲○○先後多次施用第一級毒品海洛因及第二級
    毒品安非他命之犯行，均時間緊接，構成犯罪要件復相同，皆顯係基於概括犯意
    為之，俱為連續犯，各應依刑法第五十六條之規定論以一罪，並加重其刑。被告
    甲○○於施用前後持有第一級毒品海洛因及第二級毒品安非他命之低度行為，應
    為施用第一級毒品海洛因及第二級毒品安非他命之高度行為所吸收，不另論罪。
    被告甲○○曾因施用毒品案件，經臺灣高等法院台中分判處有期徒刑三年二月確
    定，於民國八十五年七月八日行完畢，此有台灣彰化地方法院檢察署刑案資料查
    註紀錄表乙紙附卷可稽，其受此有期徒刑執行完畢後，五年以內再犯有期徒刑以
    上之前開二罪，均應依累犯規定加重其刑。其所犯前開二罪，行為互異，犯意各
    別，所犯構成要件復不相同，應分論併罰。爰審酌被告甲○○之品性、犯罪之動
    機、方法、施用次數、所生之危害及犯罪後坦承犯行，態度尚佳等一切情狀，分
    別量處如主文所示之刑，並諭知應執行之刑，以示懲處。至扣案之海洛因一包（
    驗後，所餘淨重０．四六公克）為違禁物係屬毒品；另摻有海洛因之煙頭二支，
    與海洛因無法析離，全視為海洛因，故應併依毒品危害防制條例第十八條第一項
    前段之規定宣告沒收銷燬之。
據上論斷，應依刑事訴訟法第二百九十九條第一項前段，毒品危害防制條例第十條第
一項、第二項、第十八條第一項前段，刑法第十一條前段、第五十六條、第五十一條
第五款、第四十七條，判決如主文。
中    華    民    國    八十九      年      二      月       十七       日
                                臺灣彰化地方法院刑事第三庭
                                    法      官  洪  志  賢
右正本證明與原本無異。
如不服本判決，應於判決送達後十日內向本院提出上訴狀( 須附繕本 )。
                                    法院書記官  邱  柏  滄
中    華    民    國    八十九      年      二      月       十九       日
附錄論罪科刑法條：
毒品危害防制條例第十條第一項、第二項。
施用第一級毒品者，處六月以上五年以下有期徒刑。
施用第二級毒品者，處三年以下有期徒刑。


司法院資訊處製作；財團法人民間司法改革基金會備份。
